# 关于信息技术行业的一些会计问题

提问人：我不聊天 时间：2019-04-18 15:59:13
1 、我公司外购软件使用权 240 万，使用期永久。个人的会计处理建议，符合无形资产定义。按税法 10 年期限计入无形资产-使用权-XX。购入后又对外销售使用权期限 3 年，属于让渡资产使用权。按月摊销成本和月收入分别计入收入，成本。
2 、上述使用权还包含外购软件。此软件也是对外销售的。并提再次基础上提供相应的个性化的开发服务，并交付客户使用其中也包括和财务系统数据的对接，个人认为此项业务属于系统集成业务，按完工百分比 (由于合同不能区分工作量，但是可以要求甲方提供阶段性验收报告和终验报告）不过个人认为还是要在 80% 进度上线后确认比较符合谨慎性原则。但是此项业务软件销售占实施服务的比例不是很大，所以很纠结是税率 6%还是 17%。
3 、基于 SAP系统基础上的开发，按技术服务完工百分比确认（此业务也可以收到甲方阶段性、终验证明）
4 、基于SAP 系统的运维服务，按月确认收入。
5 、业务可以按工时统计出各项目的成本，先分配运维服务的项目成本，再分配完工百分比类。上述成本都按明细分类计入劳务成本科目，随后按分配结果结转收入。
问一下上述想法可行否。

回答人：chenyiwei
如果考虑新准则下的处理，则：
1 、软件使用权属于知识产权许可收入，根据新准则第三十六条规定确定是否属于在一段时间内履行的履约义务。
2 、外购软件，需考虑与其他软硬件联系的紧密程度、客户能否单独从中受益等，确定是否构成一项单独的履约义务，还是与其他软硬件一并构成一项履约义务。
3 、系统集成，由于其中软硬件联系紧密，一般理解应构成单项履约义务。对照新准则第十一条，如果仅仅约定按里程碑节点收款，则不满足在一段时间内履行的条件，应在全部完成并通过客户初验时确认收入。
4 、定制开发服务，同样对照新准则第十一条规定处理。
5 、运维服务：属于客户在本企业履约过程中可直接从中受益的情况，可以在履约期间确认收入。
6 、成本结转，对于一段时间内履行的履约义务，如果主要成本是人工，可以按工时确定履约进度。

提问人：我不聊天 时间：2019-04-21 15:59:53
还有个问题，陈版。比如软件 3 个月开发送 1 年或者 2 年的运维。其实这个再合同中可以理解于为售后条款，是否可以计提预计负债，因为这种送的运维服务都是提高客户粘度。

回答人：chenyiwei
倾向于作为单独服务，部分收入递延确认，而不是确认预计负债。

提问人：我不聊天 时间：2019-04-21 16:08:50
（一）客户在企业履约的同时即取得并消耗企业履约所带来的经济利益。
（二）客户能够控制企业履约过程中在建的商品。
（三）企业履约过程中所产出的商品具有不可替代用途，且该企业在整个合同期间内有权就累计至今已完成的履约部分收取款项。
准则的意思是否就是我开发的过程中如果客户还不能使用那就再初验系统上线 90%的情况下确认 90%相应的收入成本。其余再完全验收后确认收入？

回答人：chenyiwei
初验通过后，如果依据历史经验认为不再会发生大额的成本，则直接确认100%的收入和成本。不能依据付款进度确认。